【裁判字號】    90,訴,251
【裁判日期】    900323
【裁判案由】    違反藥事法
【裁判全文】
臺灣桃園地方法院刑事判決                            九十年度訴字第二五一號
    公  訴  人  臺灣桃園地方法院檢察署檢察官
    被      告  甲○○
右列被告因違反藥事法案件，經檢察官提起公訴（九十年度偵字第一二四八號），本
院判決如左：
    主      文
甲○○輸入禁藥，處有期徒刑壹年，緩刑肆年。
    事      實
一、甲○○明知Fenfluramine係屬安非他命類藥品，業經行政院衛生署於民國（下同
    ）六十九年十二月八日以衛署藥字第三０一一二四號公告禁止輸入，為藥事法第
    二十二條第一款所稱之禁藥，竟基於輸入禁藥之故意，於八十九年一月八日由大
    陸地區至香港轉機搭乘國泰航空五六四號班機返國入境時，以包裝後置於手提行
    李箱夾帶之方式，擅自從大陸地區輸入含有Fenfluramine成分之黃色圓形糖衣錠
    減肥藥劑三十盒（每盒六十錠）。於同日十四時四十五分許，在桃園中正國際機
    場第七號檢查檯為行政院財政部臺北關稅局稽查人員檢查行李時當場查獲，並扣
    得上開禁藥。
二、案經財政部臺北關稅局移送臺灣桃園地方法院檢察署檢察官偵查起訴。
      理    由
一、訊據被告甲○○固坦承有於右揭時、地，未經核准擅自大陸地區輸入前述減肥藥
    品為海關查獲之事實，惟矢口否認有何違反藥事法之犯行，辯稱：所帶的是減肥
    藥，不知道有禁藥成分，只是供自己家人服用云云。經查：被告於右揭時、地由
    大陸地區輸入減肥藥品為海關查獲之事實，業據被告於財政部臺北關稅局偵訊時
    及偵審中供承在卷，並有中華民國入境旅客申報單及臺北關稅局扣押貨物、運輸
    工具收據及搜索筆錄暨臺北關稅局偵訊談話筆錄各一紙在卷可稽，而被告所攜入
    之藥品經送行政院衛生署藥物食品檢驗局檢驗結果，判定含有Fenfluramine成分
    ，係安非他命類之減肥藥品，行政院衛生署未經核准輸入或製造，且經該署於六
    十九年十二月八日衛署藥字第三０一一二四號函公告為禁止使用之藥品，屬藥事
    法第二十二條第一款所稱之禁藥，並經行政院衛生署藥物食品管理局鑑驗屬實，
    有該局八十九年十二月四日藥檢壹字第八九一七九０三號檢驗成績書及行政院衛
    生署六十九年十二月八日衛署藥字第三○一一二四號函附卷足憑，且被告係攜帶
    上開藥品當場為警查獲之現行犯。雖被告辯稱是為自己食用而攜帶入境云云，然
    輸入藥品，應將其成分、規格、性能、製法之要旨，檢驗規格與方法及有關資料
    或證件，連同標籤、仿單及樣品，並繳納書費、查驗費，申請中央主管機關查驗
    登記，經核准發給藥品許可證後，始得輸入，此在藥事法第三十九條第一項定有
    明文，是藥品之輸入定有嚴格之程序規定，以確保國人之健康及對於維持藥物正
    確之管理，被告竟未加以申報，而利用搭機入境機會以包裝後藏於手提行李箱之
    方式攜入，顯為逃避海關人員之查緝，且被告所攜入之禁藥數量眾多達三十盒一
    千八百錠，衡情不可能係為自己食用而攜入，其空言辯稱不知所夾帶者係禁藥成
    分，是自己要食用的云云，顯係脫罪卸責之詞，不足採信。本件事證已臻明確，
    被告犯行洵堪認定。
二、按被告所非法攜入安非他命類減肥藥品，係藥事法第二十二條第一款所指屬禁藥
    。核其所為，係犯藥事法第八十二條第一項之輸入禁藥罪。爰審酌被告品行、因
    一己之貪念非法輸入禁藥危害國人健康、所輸入禁藥之數量、及犯罪後之態度等
    一切情狀，量處如主文所示之刑。末查，被告前未曾受有期徒刑以上刑之宣告，
    此有臺灣桃園地方法院檢察署刑案資料查註紀錄表及台灣高等法院被告全國前案
    紀錄表各一紙附卷可憑，其經此教訓，應知警惕而無再犯之虞，其所宣告之刑，
    本院認以暫不執行為適當，併予宣告緩刑四年，以勵自新。
三、被告所攜帶入境之禁藥業經台北關稅局處依海關緝私條例第三十九條第一項規定
    沒入，有該局八九丁字第三三二五號處分書一份附卷可稽，故不再宣告沒收。
據上論斷，應依刑事訴訟法第二百九十九條第一項前段，藥事法第八十二條第一項，
刑法第十一條前段、第七十四條第一款，判決如主文。
本案經檢察官吳廣莉到庭執行職務。
中        華        民        國    九十    年    三      月   二十三   日
                                臺灣桃園地方法院刑事第二庭
                                      法  官  張淑芬
右正本證明與原本無異。
如不服本判決，應於判決送達後十日內向本院提出上訴狀( 應附繕本 )，上訴於
臺灣高等法院。
                                    書記官   黃文琪
中        華        民        國     九十    年    三    月     三十    日
附論罪科刑依據之法條：
藥事法第八十二條第一項
第八十二條
製造或輸入偽藥或禁藥者，處七年以下有期徒刑，得併科新臺幣十五萬元以下罰金。
犯前項之罪，因而致人於死者，處無期徒刑或七年以上有期徒刑，致重傷者，處三年
  以上十年以下有期徒刑。
第一項之未遂犯罰之。


司法院資訊處製作；財團法人民間司法改革基金會備份。
